臺灣新竹地方法院民事小額判決
111年度竹北小字第209號
原      告  張龍峯即昱光消防工程行

被      告  張傑    

上列當事人間損害賠償事件，本院於民國111年5月10日辯論終結
，判決如下：
    主  文
被告應給付原告新臺幣貳萬捌仟陸佰貳拾元，及自民國一一一年
四月二日起至清償日止，按週年利率百分之五計算之利息。
原告其餘之訴駁回。
訴訟費用新臺幣壹仟元由被告負擔。
本判決第一項得假執行。
    事實及理由
壹、程序方面
一、按獨資經營之商號，既非法人，亦與民事訴訟法第40條第3 項所稱之非法人團體並非相當，難認為有當事人能力，但獨資商號與其經營者屬於一體，是關於該獨資商號之訴訟，只列其經營者為當事人，即不生無當事人能力之問題（最高法院42年度台抗字第12號判例、43年台上字第601號判例參照），或應列經營者為當事人，加載商號名稱（最高法院86年度台上字第3376號裁判及行政法院68年8月份庭長評事聯席會議決議參照）。查本件原告對被告起訴請求車牌號碼0000-00號自用小貨車（下稱系爭車輛）之損害賠償時，係以張龍峯名義為原告，而系爭車輛登記為昱光消防工程行所有，有行車執照在卷為憑，惟昱光消防工程行為張龍峯一人獨自出資經營之事業體，此有經濟商工登記公示資料查詢可稽，揆諸前揭說明，張龍峯與昱光消防工程行既屬一體，即不生欠缺當事人能力之問題，是本件原告應為張龍峯即昱光消防工程行，合先敘明。
二、本件被告經合法通知，未於言詞辯論期日到場，核無民事訴
    訟法第386條各款所列情事 ，爰依原告之聲請，由其一造辯
    論而為判決。
貳、實體方面
一、原告起訴主張：被告於民國110年9月28日上午11時53分許，
    駕駛車牌號碼0000-00號自用小客車在新竹縣○○鄉○○路○段00
    0號對向倒車時，不慎撞及當時處於熄火狀態停放於該路段4
    01號前路邊之原告所有系爭車輛，致系爭車輛左前門車身受
    損，經估價所需修復費用為新臺幣（下同）28,800元。爰依
    民法第184條第1項前段、第191條之2規定提起本件訴訟，並
    聲明：被告應給付原告28,800元，及自起訴狀繕本送達被告
    之翌日起至清償日止，按週年利率5%計算之利息。
二、被告未於言詞辯論期日到場，亦未提出書狀作何聲明或陳述
    。
三、得心證之理由：　　
  ㈠按因故意或過失，不法侵害他人之權利者，負損害賠償責任
    ；汽車、機車或其他非依軌道行駛之動力車輛，在使用中加
    損害於他人者，駕駛人應賠償因此所生之損害，但於防止損
    害之發生，已盡相當之注意者，不在此限，民法第184條第1
    項前段、第191條之2分別定有明文。查原告主張其所有之系
    爭車輛於上開時、地為被告所駕車輛違規撞及而受損之事實
    ，業據其提出系爭車輛行車執照、道路交通事故當事人登記
    聯單、初步分析研判表、現場圖、估價單等件為證（見本院
    卷第9至15頁、第56頁），並經本院依職權向新竹縣政府警
    察局新湖分局函調本件道路交通事故相關調查資料在卷可佐
    （見本院卷第27至49頁）；而被告已於相當時期受合法之通
    知，未於言詞辯論期日到場爭執，亦未提出書狀作何有利於
    己之聲明或陳述，以供本院審酌，本院依調查證據之結果及
    斟酌全辯論意旨，堪認原告之主張為真實。又被告於警詢時
    自陳：當時於景碩科技前之停車場準備倒車出來，往湖口方
    向，倒車時油門暴衝，導致我的後車尾撞到系爭車輛之左側
    車身等語，有A3類道路交通事故調查紀錄表在足憑（見本院
    卷第37頁），是被告之駕駛行為即屬有過失，且系爭車輛之
    損害與被告之過失行為間具有相當因果關係，從而，被告就
    本件交通事故所致系爭車輛損害，應對原告負侵權行為之損
    害賠償責任。
　㈡次按不法毀損他人之物者，被害人得請求賠償其物因毀損所
    減少之價額，民法第196條定有明文；又物被毀損時，被害
    人除得依民法第196條請求賠償外，並不排除民法第213條至
    第215條之適用；依民法第196條請求賠償物被毀損所減少之
    價額，得以修復費用為估定之標準，但以必要者為限（例如
    ︰修理材料以新品換舊品，應予折舊），最高法院77年度第9
    次民事庭會議決議可資參照。經查，系爭車輛之修復費用為
    28,800元（包含鈑金22,600元、塗裝6,000元、零件200元）
    ，業據原告提出估價單為證，核該估價單所列各修復項目與
    系爭車輛受損之情形相符，堪認確係屬修復系爭車輛所必要
    ；然系爭車輛係93年4月出廠，有行車執照附卷可稽，迄本
    件車禍發生時即110年9月28日，已有17年5月又14日之使用
    期間，揆之前揭說明，以新品取代舊品而更換之零件，自應
    予以折舊，本院依行政院所發布之固定資產耐用年數表及固
    定資產折舊率表，採定率遞減法計算其折舊，即自用小客車
    耐用年數為5年，每年折舊率369/1000，但其最後1年之折舊
    額，加歷年折舊累計額，其總和不得超過該資產成本額之9/
    10，而系爭車輛之使用年數已逾5年，故以5年計算，是上開
    更新零件部分，其折舊後之金額為10分之1即20元（計算式
    ：200×1/10＝20）。此外，原告另支出之鈑金及塗裝費用，
    則無折舊之問題。是以，原告得請求被告賠償系爭車輛之必
    要修復費用為28,620元（計算式：22,600＋6,000＋20＝28,620
    ）。
  ㈢另按給付無確定期限者，債務人於債權人得請求給付時，經
    其催告而未為給付，自受催告時起，負遲延責任；其經債權
    人起訴而送達訴狀，或依督促程序送達支付命令，或為其他
    相類之行為者，與催告有同一之效力；遲延之債務，以支付
    金錢為標的者，債權人得請求依法定利率計算之遲延利息；
    應付利息之債務，其利率未經約定，亦無法律可據者，週年
    利率為5%，民法第229條第2項、第233條第1項前段及第203
    條分別定有明文。本件係屬侵權行為損害賠償之債，屬無確
    定期限之給付，且以支付金錢為標的，依前揭法律規定，原
    告請求被告給付自起訴狀繕本送達被告翌日即111年4月2日
    （本件起訴狀繕本於111年4月1日送達於被告位於南投縣埔
    里鎮之住所地，見本院卷第50-1頁送達證書）起至清償日止
    ，按週年利率5%計算之遲延利息，於法自屬有據。
四、綜上所述，原告依侵權行為法律關係，請求被告給付28,620
    元，及自111年4月2日起至清償日止，按週年利率5%計算之
    利息，為有理由，應予准許；逾此範圍之請求，為無理由，
    應予駁回。
五、本件係適用小額訴訟程序所為被告部分敗訴之判決，依民事
    訴訟法第436條之20規定，就原告勝訴部分依職權宣告假執
    行。
六、訴訟費用負擔之依據：民事訴訟法第79條。並依同法第436
    條之19第1項規定，確定被告應負擔之訴訟費用額如主文第3
    項所示。
中　　華　　民　　國　　111 　年　　5 　　月　　30　　日
                  竹北簡易庭    法　官　彭淑苑
以上正本係照原本作成。
如對本判決上訴，須於判決送達後 20 日內向本院提出上訴狀。
如委任律師提起上訴者，應一併繳納上訴審裁判費。
中　　華　　民　　國　　111 　年　　5 　　月　　30　　日
                                書記官  林琬茹